臺灣臺中地方法院刑事裁定
111年度聲字第3368號
聲  請  人  臺灣臺中地方檢察署檢察官
受  刑  人  潘姚輝



上列聲請人因受刑人數罪併罰有二裁判以上，聲請定應執行之刑
（111 年度執聲字第2471號、執字第12085號），本院裁定如下
：
    主    文
潘姚輝犯如附表所示各罪所處之刑，應執行有期徒刑壹年，如易
科罰金，以新臺幣壹仟元折算壹日。
    理    由
一、聲請意旨略以：上開受刑人犯數罪，先後經判決確定如附表
    ，應依刑法第53條、第51條第5款，定應執行之刑，爰依刑
    事訴訟法第477條第1項之規定聲請裁定，併請依照刑法第41
    條第1項、第8項，諭知易科罰金之折算標準等語。
二、按數罪併罰，有二裁判以上者，依第51條之規定，定其應執
    行之刑，刑法第53條定有明文。又數罪併罰，分別宣告其罪
    之刑，宣告多數有期徒刑者，於各刑中之最長期以上，各刑
    合併之刑期以下，定其刑期。但不得逾30年。刑法第51條第
    5 款亦定有明文。次按刑罰之科處，應以行為人之責任為基
    礎，考量人之生命有限，刑罰對被告造成之痛苦程度，係以
    刑度增加而生加乘成效果，而非等比方式增加，如以實質累
    加方式執行，刑責恐將偏重過苛，不符現代刑事政策及刑罰
    之社會功能，故透過定應執行刑程序，採限制加重原則，授
    權法官綜合斟酌被告犯罪行為之不法與罪責程度、各罪彼此
    間之關聯性（例如數罪犯罪時間、空間、各行為所侵害法益
    之專屬性或同一性、數罪對法益侵害之加重效應等）、數罪
    所反應被告人格特性與傾向、對被告施以矯正之必要性等，
    妥適裁量最終具體應實現之刑罰，以符罪責相當之要求。因
    此，法院於酌定執行刑時，應體察法律恤刑之目的，為妥適
    之裁量，俾符合實質平等原則，否則有悖於公平正義，即有
    裁量權行使不當之違失（最高法院104 年度台抗字第836 號
    裁定意旨參照）。
三、經查，受刑人因竊盜等案件，經臺灣彰化地方法院、臺灣南
    投地方法院、本院先後判處如附表所示之刑，均經確定在案
    ，有如附表所示之判決及臺灣高等法院被告前案紀錄表等件
    在卷可憑，聲請人提出本件聲請於法有據。茲檢察官聲請定
    其應執行之刑，本院審認核屬正當，並衡酌受刑人所犯附表
    各編號所示之罪，均係犯一般竊盜罪，經核俱屬侵害個人財
    產法益之犯罪，犯罪日期在110年6月至10月之間、竊取財物
    之時間點均在凌晨或晚間，均係趁四下無人之際，開啟未上
    鎖車門行竊車內財物，仍屬隱蔽而不欲為他人查悉，且歷次
    犯行所竊得之財物非鉅，所侵害之財產法益難與其他影響社
    會治安及金融秩序之詐欺或吸金集團相比擬，倘以累加方式
    定刑，顯失公平，是綜合其犯罪手段、態樣及動機均相似，
    責任非難重複程度甚高，揆諸前揭說明，應於酌定應執行刑
    時考量上情並反映於所定刑度，俾貫徹罪刑相當原則，以維
    護公平正義、法律秩序之理念及目的。爰為整體非難評價後
    ，定其應執行刑如主文所示，並諭知易科罰金之折算標準。
    又本案受刑人所犯如附表所示各罪之宣告刑均屬得易科罰金
    之類型，牽涉案件情節尚屬單純，顯無必要再命受刑人以言
    詞、書面或其他適當方式陳述意見，與最高法院刑事大法庭
    110年度台抗大字第489號裁定意旨無違，附此敘明。
四、爰依刑事訴訟法第477條第1項，刑法第53條、第51條第5款
    、第41條第1項前段、第8項，裁定如主文。
中　　華　　民　　國　　111 　年　　10　　月　  28  　日
                  刑事第十一庭    法  官  蔡逸蓉
以上正本證明與原本無異。
如不服本裁定，應於收受送達後5日內向本院提出抗告狀。（應
附繕本）
                                   書記官 蔡秀貞 
中　　華　　民　　國　　111 　年　　10　　月　　28　　日

附表：
編           號         1         2         3  罪           名  竊盜 竊盜 竊盜 宣     告    刑  有期徒刑4月 有期徒刑3月 有期徒刑3月（共3次） 犯  罪  日   期  110年6月22日 110年7月11日 ①110年6月15日 ②110年6月25日（2  次） 偵查(自訴)機關年  度  案  號  臺灣彰化地方檢察署110年度偵緝字第399號 臺灣南投地方檢察署110年度偵字第3774號 臺灣彰化地方檢察署110年度偵緝字第59、60、61號 最  後事實審 法    院 臺灣彰化地方法院 臺灣南投地方法院 臺灣彰化地方法院  案    號 110年度簡字第1589號 110年度投簡字第284號 111年度簡字第219號  判    決 日    期 110年12月7日（聲請附表誤載為110年10月20日） 110年12月29日（聲請附表誤載為110年7月27日） 111年2月14日 確  定判  決 法    院 臺灣彰化地方法院 臺灣南投地方法院 臺灣彰化地方法院  案    號 110年度簡字第1589號 110年度投簡字第284號 111年度簡字第219號  判    決 確定日期 111年1月18日 111年3月24日 111年3月26日 是否為得易科罰金之案件  是 是 是 備            註  臺灣彰化地方檢察署111年度執字第1195號 臺灣南投地方檢察署111年度執字第532號 臺灣彰化地方檢察署111年度執字第2158號   臺灣彰化地方檢察署111年度執更字第794號（編號1至3定應執行有期徒刑10月）   

編           號         4    （以下空白）    （以下空白） 罪           名  竊盜   宣     告    刑  有期徒刑4月   犯  罪  日   期  110年10月5日   偵查(自訴)機關年  度  案  號  臺灣臺中地方檢察署111年度偵字第3715號   最  後事實審 法    院 臺灣臺中地方法院    案    號 111年度簡字第911號    判    決 日    期 111年8月31日   確  定判  決 法    院 臺灣臺中地方法院    案    號 111年度簡字第911號    判    決 確定日期 111年9月28日   是否為得易科罰金之案件  是   備            註  臺灣臺中地方檢察署111年度執字第12085號